<!DOCTYPE html PUBLIC "-//W3C//DTD XHTML 1.0 Transitional//EN" "http://www.w3.org/TR/xhtml1/DTD/xhtml1-transitional.dtd">
<html xmlns="http://www.w3.org/1999/xhtml">
<head>
	<meta http-equiv="Content-Type" content="text/html; charset=iso-8859-1" />
	<title>Ymmärrä suomea</title>
	<style type="text/css" media="all">@import "css/styles.css";</style>
	<script type="text/javascript" src="swfobject.js"></script>
</head>
<body class="font-medium">
	<div id="main-wrapper">
		<div id="topbar"></div>
		<div id="main-menu">
			<table cellspacing="0" cellpadding="0" border="0" class="add-links"><tr>
				<td class="item"><img class="raquo" src="i/raquo.gif" alt="" height="7" width="4" /><a href="/ymmarra/index.php?moduli=sanakirja">Sanakirja</a></td>
				<td class="item"><img class="raquo" src="i/raquo.gif" alt="" height="7" width="4" /><a href="/ymmarra/index.php?moduli=verbit">Verbiluettelo</a></td>
				<td class="item"><img class="raquo" src="i/raquo.gif" alt="" height="7" width="4" /><a href="/ymmarra/index.php?moduli=kielioppi">Kielioppi</a></td>
			</tr></table>
			<table cellspacing="0" cellpadding="0" border="0"><tr>
				<td class="item"><img class="raquo" src="i/raquo.gif" alt="" height="7" width="4" /><a href="/ymmarra/index.php">Etusivu</a></td>
				<td class="item"><img class="raquo" src="i/raquo.gif" alt="" height="7" width="4" /><a href="/ymmarra/index.php?moduli=tekstit">Lukutekstit</a></td>
			</tr></table>
		</div>
		<div id="content">
			<table cellspacing="0" cellpadding="0" border="0" id="content-wrapper"><tr>
				<td>
					<div id="left-menu">
												<div class="header-verb"><span>Verbit</span></div>
						<div class="menu">
								<div class="init"><a href="/ymmarra/index.php?moduli=verbit&kirjain=a">A</a></div>
								<div class="init"><a href="/ymmarra/index.php?moduli=verbit&kirjain=e">E</a></div>
								<div class="init"><a href="/ymmarra/index.php?moduli=verbit&kirjain=h">H</a></div>
								<div class="init"><a href="/ymmarra/index.php?moduli=verbit&kirjain=i">I</a></div>
								<div class="init"><a href="/ymmarra/index.php?moduli=verbit&kirjain=j">J</a></div>
								<div class="init"><a href="/ymmarra/index.php?moduli=verbit&kirjain=k">K</a></div>
								<div class="init"><a href="/ymmarra/index.php?moduli=verbit&kirjain=l">L</a></div>
								<div class="init"><a href="/ymmarra/index.php?moduli=verbit&kirjain=m">M</a></div>
								<div class="init"><a href="/ymmarra/index.php?moduli=verbit&kirjain=n">N</a></div>
								<div class="init"><a href="/ymmarra/index.php?moduli=verbit&kirjain=o">O</a></div>
								<div class="init"><a href="/ymmarra/index.php?moduli=verbit&kirjain=p">P</a></div>
								<div class="init"><a href="/ymmarra/index.php?moduli=verbit&kirjain=r">R</a></div>
								<div class="init"><a href="/ymmarra/index.php?moduli=verbit&kirjain=s">S</a></div>
								<div class="init"><a href="/ymmarra/index.php?moduli=verbit&kirjain=t">T</a></div>
								<div class="init"><a href="/ymmarra/index.php?moduli=verbit&kirjain=u">U</a></div>
								<div class="init"><a href="/ymmarra/index.php?moduli=verbit&kirjain=v">V</a></div>
								<div class="init"><a href="/ymmarra/index.php?moduli=verbit&kirjain=y">Y</a></div>
								<div class="init"><a href="/ymmarra/index.php?moduli=verbit&kirjain=Ä">Ä</a></div>
						</div>					</div>
				</td>
				<td>
					<div id="main-content">
						<div id="path">
							<a href=".">Etusivu</a> &gt; <a href="/ymmarra/index.php?moduli=verbit&kirjain=R">R</a>						</div>
													<h1>REKISTERÖIDÄ</h1>
						<table cellspacing="0" cellpadding="0" border="0">
							<tr>
								<td colspan="2" style="padding-bottom:10px;"><strong>Aktiivin indikatiivi</strong></td>
							</tr>
							<tr>
								<td><pre>PREESENS                   
minä      rekisteröin      
sinä      rekisteröit      
hän       rekisteröi       
me        rekisteröimme    
te        rekisteröitte    
he        rekisteröivät    

PASSIIVI
          rekisteröidään   

IMPERFEKTI                 
         rekisteröin       
         rekisteröit       
         rekisteröi        
         rekisteröimme     
         rekisteröitte     
         rekisteröivät     

PASSIIVI
         rekisteröitiin    

PERFEKTI
olen     rekisteröinyt     
olet     rekisteröinyt     
on       rekisteröinyt     
olemme   rekisteröineet    
olette   rekisteröineet    
ovat     rekisteröineet    

PASSIIVI
on       rekisteröity      

PLUSKVAMPERFEKTI
olin     rekisteröinyt     
olit     rekisteröinyt     
oli      rekisteröinyt     
olimme   rekisteröineet    
olitte   rekisteröineet    
olivat   rekisteröineet    

PASSIIVI
oli      rekisteröity      
</pre></td>
								<td>&nbsp;&nbsp;&nbsp;</td>
								<td><pre>       KIELTOMUOTO
       en        rekisteröi
       et        rekisteröi
       ei        rekisteröi
       emme      rekisteröi
       ette      rekisteröi
       eivät     rekisteröi


       ei        rekisteröidä   

   
     en        rekisteröinyt
     et        rekisteröinyt
     ei        rekisteröinyt
     emme      rekisteröineet
     ette      rekisteröineet
     eivät     rekisteröineet


      ei     rekisteröity        


    en      ole rekisteröinyt
    et      ole rekisteröinyt
    ei      ole rekisteröinyt
    emme    ole rekisteröineet
    ette    ole rekisteröineet
    eivät   ole rekisteröineet


    ei   ole rekisteröity    


   en    ollut  rekisteröinyt
   et    ollut  rekisteröinyt
   ei    ollut  rekisteröinyt
   emme  olleet rekisteröineet
   ette  olleet rekisteröineet
   eivät olleet rekisteröineet


   ei    ollut  rekisteröity
</pre></td>
							</tr>
						</table>
						<table cellspacing="0" cellpadding="0" border="0">
							<tr>
								<td colspan="2" style="padding-bottom:10px;"><strong>Aktiivin konditionaali</strong></td>
							</tr>
							<tr>
								<td><pre>PREESENS 
minä     rekisteröisin     
sinä     rekisteröisit     
hän      rekisteröisi      
me       rekisteröisimme   
te       rekisteröisitte   
he       rekisteröisivät   

PASSIIVI
         rekisteröitäisiin 

PERFEKTI
olisin   rekisteröinyt     
olisit   rekisteröinyt     
olisi    rekisteröinyt     
olisimme rekisteröineet    
olisitte rekisteröineet    
olisivat rekisteröineet    

PASSIIVI
olisi    rekisteröity      
</pre></td>
								<td>&nbsp;&nbsp;&nbsp;</td>
								<td><pre> 
   en          rekisteröisi
   et          rekisteröisi
   ei          rekisteröisi
   emme        rekisteröisi
   ette        rekisteröisi
   eivät       rekisteröisi


   ei          rekisteröitäisi    


  en olisi    rekisteröinyt
  et olisi    rekisteröinyt
  ei olisi    rekisteröinyt
  emme olisi  rekisteröineet
  ette olisi  rekisteröineet
  eivät olisi rekisteröineet


  ei olisi    rekisteröity
</pre></td>
							</tr>
						</table>
						<table cellspacing="0" cellpadding="0" border="0">
							<tr>
								<td colspan="2" style="padding-bottom:10px;"><strong>Aktiivin potentiaali</strong></td>
							</tr>
							<tr>
								<td><pre>PREESENS
minä     rekisteröinen     
sinä     rekisteröinet     
hän      rekisteröinee     
me       rekisteröinemme   
te       rekisteröinette   
he       rekisteröinevät   

PASSIIVI
         rekisteröitäneen  

PERFEKTI
lienen   rekisteröinyt     
lienet   rekisteröinyt     
lienee   rekisteröinyt     
lienemme rekisteröineet    
lienette rekisteröineet    
lienevät rekisteröineet    

PASSIIVI
lienee   rekisteröity      
</pre></td>
								<td>&nbsp;&nbsp;&nbsp;</td>
								<td><pre> 
   en          rekisteröine
   et          rekisteröine
   ei          rekisteröine
   emme        rekisteröine
   ette        rekisteröine
   eivät       rekisteröine


   ei          rekisteröitäne    


  en    liene rekisteröinyt
  et    liene rekisteröinyt
  ei    liene rekisteröinyt
  emme  liene rekisteröineet
  ette  liene rekisteröineet
  eivät liene rekisteröineet


  ei    liene rekisteröity
</pre></td>
							</tr>
						</table>
						<table cellspacing="0" cellpadding="0" border="0">
							<tr>
								<td colspan="2" style="padding-bottom:10px;"><strong>Aktiivin imperatiivi</strong></td>
							</tr>
							<tr>
								<td><pre>PREESENS

(sinä)   rekisteröi        
(hän)    rekisteröiköön    
(me)     rekisteröikäämme  
(te)     rekisteröikää     
(he)     rekisteröikööt    

PASSIIVI
         rekisteröitäköön  

PERFEKTI

ole      rekisteröinyt     
olkoon   rekisteröinyt     
olkaamme rekisteröineet    
olkaa    rekisteröineet    
olkoot   rekisteröineet    

PASSIIVI

olkoon   rekisteröity      
</pre></td>
								<td>&nbsp;&nbsp;&nbsp;</td>
								<td><pre> 

     älä         rekisteröi   
     älköön      rekisteröikö
     älkäämme    rekisteröikö
     älkää       rekisteröikö
     älkööt      rekisteröikö


     älköön      rekisteröitäkö    



  älä ole       rekisteröinyt
  älköön olko   rekisteröinyt
  älkäämme olko rekisteröineet
  älkää olko    rekisteröineet
  älkööt olko   rekisteröineet



  älköön olko   rekisteröity
</pre></td>
							</tr>
						</table>
						<table cellspacing="0" cellpadding="0" border="0">
							<tr>
								<td colspan="2" style="padding-bottom:10px;"><strong>Verbin nominaalimuodot</strong></td>
							</tr>
							<tr>
								<td><pre>I INFINITIIVI              

Lyhyempi muoto:            
         rekisteröidä      

Pitempi muoto:             
         rekisteröidäkseni 
         rekisteröidäksesi
         rekisteröidäkseen
         rekisteröidäksemme
         rekisteröidäksenne
         rekisteröidäkseen

III  INFINITIIVI           

inessiivi    rekisteröimässä 
elatiivi     rekisteröimästä 
illatiivi    rekisteröimään 
adessiivi    rekisteröimällä 
abessiivi    rekisteröimättä 
instruktiivi rekisteröimän 
                           
Passiivi
instruktiivi rekisteröitämän 
                           
                           
</pre></td>
								<td>&nbsp;&nbsp;&nbsp;</td>
								<td><pre> II INFINITIIVI

 inessiivi    rekisteröidessä  
 instruktiivi rekisteröiden  

 Passiivi
 inessiivi    rekisteröitäessä    






   IV INFINITIIVI

 nominatiivi  rekisteröiminen     
 partitiivi   rekisteröimistä   
         
  
 I PARTISIIPPI
   aktiivi      rekisteröivä    
   passiivi     rekisteröitävä    

 II PARTISIIPPI
   aktiivi      rekisteröinyt    
   passiivi     rekisteröity
</pre></td>
							</tr>
						</table>

					</div>
				</td>
			</tr></table>		</div>
		<div id="footer"><a href="http://www.oph.fi/"><img src="i/oph_logo_ymmarrasuomea.gif" width="157" height="35" alt="OPH" /></a></div>
	</div>
</body>
</html>
